【裁判字號】    92,交易,69
【裁判日期】    920822
【裁判案由】    公共危險等
【裁判全文】
臺灣新竹地方法院刑事判決                          九十二年度交易字第六九號
    公  訴  人  臺灣新竹地方法院檢察署檢察官
    被      告  乙○○
右列被告因公共危險等案件，經檢察官提起公訴（九十二年度偵字第二○七八號），
本院判決如左︰
    主  文
乙○○服用酒類，不能安全駕駛動力交通工具而駕駛，處拘役伍拾日，如易科罰金，
以參佰元折算壹日。緩刑貳年。
被訴過失傷害部分，公訴不受理。
    事  實
一、乙○○明知飲酒後駕車將導致其注意能力減低、反應能力變慢、思考力差、情緒
    起伏大、步態不穩、肢體協調、平衡感與判斷力障礙度升高、及眼球震顫，甚至
    產生說話不清、失憶等不能安全駕駛動力交通工具等情形，而此時駕車行駛於馬
    路上，隨時有致他人於死、傷之危險，且道路交通管理處罰條例定有於飲酒後呼
    氣之酒精濃度達每公升空氣含Ｏ‧二五毫克時即不得駕車之規定，竟仍於民國九
    十二年四月十六日二十二時四十分許，在新竹市○○路不詳處所友人住處飲用罐
    裝啤酒十多瓶後，並於同年月十七日一時許酒後（未達心神喪失或精神耗弱之程
    度）不能安全駕駛動力交通工具之狀況下，猶自上開處所駕駛車牌號碼ＭＬ－六
    三六一號自小客車，沿新竹市○○路由北往南方向行駛，於同年月日二時二十分
    許，行經新竹市○○區○○路五段一三二號前時，本應注意車前狀況，保持隨時
    可煞停之安全距離，且依當時天候為晴天、夜間有照明、路面乾燥、無缺陷、無
    障礙物、且視距良好，並無不能注意之情事，竟因酒後注意力降低、反應力變慢
    ，及未能保持安全距離，致追撞前方與其同向、由甲○○所駕駛、其後附載丙○○正常行駛在前之重型機車，致甲○○受有頭皮、臉未明示部位、四肢多處及未
    明示之開放性傷口，丙○○則受有頭皮、下肢多處開放性傷口、及右中部位之鎖
    骨閉鎖性骨折等傷害（過失傷害部分，業經告訴人甲○○、丙○○於本院撤回告
    訴，詳後述），嗣經警到場處理，以酒精測定器測得乙○○呼氣酒精濃度達每公
    升零點七六毫克，而悉上情。
二、案經甲○○、丙○○訴請新竹市警察局第三分局報告臺灣新竹地方法院檢察署檢
    察官偵查起訴。
    理  由
壹、有罪判決部分：
一、訊據被告乙○○對於右揭酒後不能安全駕駛而駕車之事實，迭於警訊、偵查及本
    院審理時坦承不諱（偵卷第五頁、第三一頁、本院卷第三三頁、第四八頁），並
    有刑法第一百八十五條之三案件測試觀察紀錄表、汽機車駕駛人酒後生理協調平
    衡檢測紀錄表、酒精濃度測試單、道路交通事故現場圖、道路交通事故調查報告
    表、新竹市○○○○○道路交通管理事件通知單各乙份，及肇事現場及車損照片
    十幀等附卷可稽，再被告駕車撞及告訴人甲○○、丙○○致其受傷，亦經告訴人
    二人指訴明確，且有南門綜合醫院九十二年四月十七日丙種診斷證明書二紙在卷
    可憑，足認被告之自白與事實相符，應予採信，是被告於飲酒後已因酒精作用而
    無法安全駕駛動力交通工具竟仍駕車上路之事實，堪以認定，本件事證明確，應
    依法論科。
二、核被告乙○○所為，係犯刑法第一百八十五條之三之服用酒類不能安全駕駛動力
    交通工具而駕駛罪。爰審酌被告於服用酒類不能安全駕駛動力交通工具之情形下
    ，竟仍駕駛動力交通工具，且吐氣酒精濃度高達每公升空氣含零點七六毫克，對
    公眾行的安全構成相當危害，惟考量被告犯罪之手段，犯罪時所受之刺激及其品
    性、生活狀況、智識程度、犯罪所生之損害，及犯罪後坦承犯行、並賠償告訴人
    損失，態度尚稱良好等一切情狀，量處如主文所示之刑，並諭知易科罰金之折算
    標準。又被告乙○○未曾受有期徒刑以上刑之宣告，此有臺灣高等法院被告全國
    前案紀錄表（本院卷第四頁）乙紙在卷可查，其因一時失慎致有上開犯行，經此
    刑之宣告後當知所惕勉自勵，信無再犯之虞，足認本件宣告刑以暫不執行為適當
    ，爰併予宣告緩刑貳年，以鼓勵向上並期自新。
貳、不受理判決部分：
一、公訴意旨認被告前開所為另涉有刑法第二百八十四條第一項前段之過失傷害罪嫌
    。按告訴乃論之罪，告訴人於第一審辯論終結前得撤回其告訴，又告訴經撤回者
    ，應諭知不受理之判決，刑事訴訟法第二百三十八條第一項、第三百零三條第三
    款分別定有明文。
二、第按，刑法第二百八十四條第一項前段之過失傷害罪，依同法第二百八十七條前
    段規定，須告訴乃論。而本件被告乙○○所涉過失傷害罪嫌部分，被告與告訴人
    甲○○、丙○○已達成和解，業據告訴人甲○○、丙○○撤回告訴，有撤回告訴
    狀二紙在卷可查。揆諸前開規定，本件被告所涉過失傷害罪嫌部分，依法自應為
    公訴不受理之判決。
、依刑事訴訟法第二百九十九條第一項前段、第三百零三條第三款，刑法第一百八
    十五條之三、第四十一條第一項、第七十四條第一款，罰金罰鍰提高標準條例第
    二條，判決如主文。
本案經檢察官許麗美到庭執行職務。
中      華      民      國    九十二    年      八      月    二十二    日
                                  臺灣新竹地方法院交通法庭
                                      審判長法  官   王銘勇
                                            法  官   高敏俐
                                            法  官   楊數盈
右正本證明與原本無異。
如不服本判決，應於判決送達後十日內向本院提出上訴狀( 應附繕本 )。
                                            書記官   沈藝珠
中      華      民      國    九十二    年      八      月    二十二    日
附錄本案論罪科刑法條：
刑法第一百八十五條之三
服用毒品、麻醉藥品、酒類或其他相類之物，不能安全駕駛動力交通工具而駕駛者，
處一年以下有期徒刑、拘役或三萬元以下罰金。


司法院資訊處製作；財團法人民間司法改革基金會備份。
